臺灣花蓮地方法院刑事判決                          九十年度交易字第一七三號
    公  訴  人  臺灣花蓮地方法院檢察署檢察官
    被      告  甲○○
右列被告因過失致死案件，經檢察官提起公訴（九十年度偵字第三二○八號），本院
判決如左：
    主  文
甲○○因過失致人於死，處有期徒刑肆月，如易科罰金，以參佰元折算壹日。緩刑貳
年。
    事  實
一、甲○○於民國九十年四月二十七日二十三時三十分許，酒後駕駛車牌Ｕ六－五一
    一五號自用小貨車（尚未達不能安全駕駛之際），明知車廂以外不得載人之規定
    ，竟疏於注意，於林勇明持高度逾越後車廂車框之椅子欲乘坐後車廂，且林勇明
    酒後意識未清，乘坐後車廂實有害其行車安全，依當時情形又無不能注意之情事
    ，甲○○竟未予勸阻，任由其乘坐後車廂，於後車廂附載林勇明、陳文龍（即丙
    ○○），前車廂內搭載乙○○，沿花蓮縣新城鄉○○○○路由北往南方向行駛，
    嗣於同月二十八日凌晨零時許，行經該路一六四公里五十公尺彎道處，亦未減速
    慢行以防後車廂之乘員摔落地面，竟未謹慎駕車，造成林勇明自後車廂摔落地面
    致顱內出血，經送醫後於同年四月三十日十二時十分不治死亡。甲○○肇事後，
    立刻央請路人報案，並向到場處理之警員自首坦承肇事。
二、案經花蓮縣警察局新城分局報請臺灣花蓮地方法院檢察署檢察官相驗後自動檢舉
    偵查起訴。
    理  由
一、訊據被告甲○○對於右揭事實已坦承不諱，並坦稱：雖被害人自己拿高椅子坐後
    車廂有錯，然自己也有過失，不應該讓他坐後車廂，若伊不讓被害人坐後車廂，
    應不致發生意外，伊僅阻止被害人不要拿高椅子，並未阻止被害人坐後車廂，伊
    有喝半杯米酒等語，核與證人乙○○、陳文龍到庭證述情節大致相符。此外，並
    有現場圖一份、現場照片六幀附卷足稽。而被害人林勇明確係因自被告所駕駛之
    車輛後車廂摔落地面致顱內出血，傷重不治死亡，亦經檢察官督同檢驗員到場相
    驗屬實，製有驗斷書、相驗屍體證明書、勘驗筆錄各一份在卷可稽。
二、按汽車之車廂以外不得載人，又行經彎道應減速慢行，道路交通安全規則第七十
    七條第一項第四款、第九十三條第一項第四款分別定有明文。被告領有汽車駕駛
    執照，對於上開交通安全規定，當知之甚稔，其駕車自應注意上開規定。又被害
    人當時已酒醉，意識不清，若乘坐後車廂當容易發生意外，被告明知此事，未加
    阻止，或命其乘坐前座之車廂內，始為安全，況於行經彎道亦未減速慢行，以防
    止意外發生，且依當時之情形，又無不能注意之情事，竟疏未注意以致肇事，使
    被害人身亡，衡情顯有過失。本件車禍經送臺灣省花東區車輛行車事故鑑定委員
    會，亦同此認定，有該鑑定委員會九十年六月五日花鑑字第九○○三○八號函及
    所檢附鑑定意見書在卷可參；被害人違規乘坐後車廂，於車輛行駛中未注意安全
    ，亦與有過失，但此不能因之免除被告過失致死之罪責，附此敘明。雖本件經臺
    灣省車輛行車事故覆議鑑定委員會覆議，該委員會認為被告於後車廂搭載人員違
    反規定，但並無肇事因素等語，然被告之過失已如前述，故本院認為上開覆議鑑
    定委員會所持意見尚未供本院所採。末查，被告之過失犯行與被害人之死亡間，
    顯有相當因果關係。本件事證明確，被告犯行應堪認定，應予依法論科。
三、核被告所為，係犯刑法第二百七十六條第一項之過失致人於死罪。又被告酒醉駕
    車致人死亡，依法應負刑事責任，其所犯過失致死罪部分應依道路交通管理處罰
    條例第八十六條第一項之規定，加重其刑至二分之一。至於被告為警查獲時，並
    未實施酒精濃度測試，且無積極證據證明其已達不能安全駕駛之情形，故尚未能
    以刑法第一百八十五條之三相繩，併此敘明。次經質諸證人乙○○、陳文龍均證
    稱本件係被告央路人報警等語，另證人即花蓮縣警察局新城分局和平派出所警員
    鄭文泉於偵查中證稱：到場時不知何人肇事，被告說係伊開車，被害人由伊車上
    掉下來等詞，堪認被告符合刑法第六十二條對於未發覺之罪自首而受裁判之規定
    ，故應予減輕其刑。爰審酌被告一時疏忽，致被害人身亡，事後已迅速與被害人
    家屬達成和解，有和解書一紙附卷可稽，及犯後坦承過失，態度良好等一切情狀
    ，量處如主文所示之刑，並諭知易科罰金之折算標準。末查被告前未曾受有期徒
    刑以上刑之宣告，有臺灣高等法院被告全國前案紀錄表、台灣花蓮地方法院檢察
    署刑案資料查註記錄表各一紙附卷可按，本院認其經此科刑判決之教訓後，當知
    警惕而無再犯之虞，因認其所宣告之刑以暫不執行為適當，併予宣告緩刑二年，
    以啟自新。
據上論結，應依刑事訴訟法第二百九十九條第一項前段，刑法第二百七十六條第一項
、第六十二條前段、第四十一條第一項前段、第七十四條第一款，道路交通管理處罰
條例第八十六條第一項，罰金罰鍰提高標準條例第一條前段、第二條，判決如主文。
本案經檢察官許建榮到庭執行職務。
中      華      民      國    九十一    年      五      月      七      日
                              臺灣花蓮地方法院刑事庭
                                  法  官  鄭  培  麗
右正本證明與原本無異。
如對本判決不服，應於送達後十日內，向本院提出上訴狀。（應抄附繕本）告訴人或
被害人如對於本判決不服者，應具備理由請求檢察官上訴，其上訴期間之計算係以檢
察官收受判決正本之日期為準。
                                  法院書記官
中      華      民      國    九十一    年      五      月      八      日
附錄本判決論罪之法律條文：
刑法第二百七十六條：
因過失致人於死者，處二年以下有期徒刑、拘役或二千元以下罰金。
從事業務之人，因業務上之過失犯前項之罪者，處五年以下有期徒刑或拘役，得併科
三千元以下罰金。
